# 购买固定资产中一揽子交易判断

提问人：wx_63857404a8fa 时间：2022-11-29 11:44:47
A企业有土地 1 块厂房 3 栋，B企业将其对A债权进行债务重组获得A厂房其中一栋并进行特殊改造使用。A将其名下剩余 2 栋厂房进行融资租赁并作为担保物对融资方进行担保。
现A企业经营不善，进入破产清算。法院将其土地及厂房进行拍卖，因B企业未获得抵债厂房的产权证，法院将B的厂房一并拍卖。
B为了最低价获得该土地及厂房，与融资租赁公司达成协议100%购买其债权 6000 万，融资租赁公司承诺不参与拍卖。即B为了减少竞拍竞争者购买了该债权。
该土地厂房评估价为 1 亿，如拍卖价为 8000 万及 8000 万以上，购买的担保债权可100%受偿，如低于 8000 万，将产生（6000-拍卖款*75%）亏损。
最后拍卖结果B企业作为唯一竞拍者购得该土地，购买价款为 7000 万。B企业将担保债权的损失 750 万一并分摊计入土地及 3 栋房产的固定资产原值。
问题： 1 、该交易是否为一揽子交易，是否可以将B公司购买担保债权的损失一并分摊计入土地及 3 栋房产的固定资产原值并无排除其他人参与拍卖的权利，仅仅知道融资租赁公司将推荐信息给其他人来竞拍抬高价格。B公司参与拍卖有减少经营风险考虑，因为其厂房改造花费较多时间，如他人中标对其产生较多不确定影响。B公司也从最低价中标考虑，其实际结果确实为起拍价获得该固定资产包。
2 、该债权包有衍生金融工具性质，起拍价至 8000 万为最佳经济决策区间，超过该区间产生债权包损失为 0 。购买债权在拍卖之前进行，拍卖参与人数和结果并不可预见。是否应将债权和固定资产视为一个资产包，将对价在金融资产与固定资产之间进行分摊。

回答人：chenyiwei
1 、存在构成一揽子交易的较大可能性，表现在：（ 1 ）购买债权的目的是减少潜在竞争者以保护自身在该厂房中的利益；（ 2 ）最终拍卖成交价格会影响债权的受偿金额；（ 3 ）两者作为一个整体筹划并实施，有助于实现B公司自身经济利益最大化。
2 、金融资产的初始计量金额为其购入日的公允价值。但鉴于其可收回金额与固定资产的取得成本相关联，不能单独确定，故可以接受“将债权和固定资产视为一个资产包，将对价在金融资产与固定资产之间进行分摊”的做法。